臺灣臺北地方法院交通事件裁定　　　　94年度交聲字第1125號
原處分機關　臺北市交通事件裁決所
異議人即
受處分人　　甲○○
上列受處分人因違反道路交通管理處罰條例案件，對於臺北市交
通事件裁決所中華民國九十四年十月十八日所為之處分（原處分
案號：北市裁二字第裁22─AI0000000號）聲明異議，本院裁定
如下：
    主      文
異議駁回。
    理      由
一、按駕駛人駕駛汽車，應遵守道路交通標誌、標線、號誌之指
    示；汽車行駛至交岔路口，應遵守燈光號誌或交通警察之指
    示，道路交通安全規則第九十條、第一百零二條第一項第一
    款分別定有明文。次按汽車駕駛人，行經有燈光號誌管制之
    交岔路口闖紅燈者，處新臺幣（下同）一千八百元以上五千
    四百元以下罰鍰，並記違規點數三點，道路交通管理處罰條
    例第五十三條、第六十三條第一項第三款亦規定甚明。是小
    型車之汽車駕駛人如有駕駛汽車行經有燈光號誌管制之交岔
    路口闖紅燈之違規行為經警舉發，並於舉發通知單上所載之
    應到案日期前到案聽候裁決或提出申訴，經主管機關調查後
    仍認定前揭違規行為屬實者，依違反道路交通管理事件統一
    裁罰基準及處理細則（下稱處理細則）第四十四條第一項及
    違反道路交通管理事件統一裁罰基準表（下稱基準表）之規
    定，須對該汽車駕駛人處以二千七百元之罰鍰，並記違規點
    數三點。
二、本件異議人即受處分人甲○○於民國九十四年七月二十五日
    下午四時五分許，駕駛車牌號碼6C─2501號一般自用小客貨
    車，行經臺北市○○區○○路與東興街口設有燈光號誌管制
    之交岔路口時，經設置於該交岔路口之科學照相儀器自動拍
    攝採證，嗣經臺北市政府警察局信義分局交通隊員警檢視採
    證照片後，以受處分人有違反道路交通管理處罰條例第五十
    三條駕車行經有燈光號誌管制之交岔路口闖紅燈之違規行為
    為由，於九十四年八月十日製單舉發，經原處分機關調查結
    果，仍認受處分人確有前開違規行為，乃依道路交通管理處
    罰條例第五十三條（贅載「第一項」）、第六十三條第一項
    （漏載第三款）、處理細則第四十四條第一項暨基準表之規
    定，於九十四年十月十八日以北市裁二字第裁22─AI000000
    0號裁決書裁處受處分人罰鍰二千七百元，並記違規點數三
    點在案。
三、受處分人聲明異議意旨略以：伊當日駕車欲前往京華城，行
    近本件八德路與東興街口時，發現交通號誌正在閃爍第一次
    之黃燈，平日經驗判斷當時可於黃燈閃爍期間通過路口，詎
    料剛過路口瞬間看見燈號轉為紅燈，該路段速限為時速五十
    公里，伊係以四十公里之安全速度通過路口，經異議人前往
    路口以碼錶測得該路口第一次黃燈閃爍至轉為紅燈之時間為
    四秒，本件違規實係碰上交通號誌發生異常狀況而瞬間轉為
    紅燈之結果，若依正常黃燈閃爍四秒後方轉為紅燈之情況，
    則異議人當時之車速應可駛過路口，為此聲明異議等語。
四、經查：
  (一)受處分人對於其於前揭時間，駕駛上開車輛行經臺北市○○
    區○○路與東興街口東向西方向設有燈光號誌管制之交岔路
    口之事實，並不爭執，並有臺北市政府警察局信義分局九十
    四年十一月二十五日北市警信分交字第○九四三三八○一一
    ○○號函檢送之舉發採證照片二張在卷可稽。依該路口闖紅
    燈自動拍攝儀器所攝得之照片以觀，受處分人駕車行經該交
    岔路口時，其行車方向所屬之燈光號誌係屬紅燈，車輛均應
    停車而不得通行前進，惟受處分人駕駛之車輛仍於紅燈亮起
    二點五秒時超越停止線，並於紅燈亮起三點五秒時以時速四
    十二公里之速度行駛至路口，並超越斑馬線而闖越該紅燈，
    即令受處分人對於自己駕車於紅燈狀態下仍駛越路口之事實
    ，亦不否認。上開各情自均可確定無訛。
  (二)查前揭臺北市○○路與東興街口係採「簡單二時相運作」，
    第一時相為八德路東西向通行，第二時相為東興路南北向通
    行，以上各時相均內含黃燈四秒及全紅清道時間三秒；該路
    口交通號誌於本件九十四年七月二十五日時段之預設時制第
    一時相為一百一十秒、第二時相為九十秒等情，有臺北市交
    通管制工程局九十四年十一月十八日北市交工控字第○九四
    三四一七八三○○號函一紙在卷可稽，足見受處分人當時自
    八德路東向西通行方向之第一時相，其黃燈時間為四秒，全
    紅清道時間則為三秒。依採證照片觀之，本件路口距離尚非
    遙遠，且該號誌之時相包含通知駕駛人減速之黃燈四秒，及
    告知駕駛人應即停車之紅燈三秒，顯然足供一般駕駛人反應
    ，惟受處分人仍於該交岔路口紅燈亮起二點五秒時超越停止
    線、輾壓斑馬線及感應線圈而遭儀器拍攝第一張照片，進而
    於紅燈亮起三點五秒時以時速四十二公里之速度繼續前進而
    遭拍攝第二張照片，其未遵守該號誌管制之闖紅燈違規行為
    ，自屬明確無疑。受處分人雖抗辯當日號誌黃燈甫閃爍隨即
    變為紅燈而有故障情形，然經本院函詢臺北市交通管制工程
    處受處分人違規當日前揭路口號誌有無異常或故障情形，該
    處函覆稱：現場號誌實際運作情形並無存檔資料等語（見前
    開九十四年十一月十八日函），復查無其他證據可資佐證受
    處分人所辯為真，自無從為有利於受處分人之認定。本件事
    證明確，受處分人駕駛汽車行經有燈光號誌管制之交岔路口
    闖紅燈之違規行為，堪以認定，自應依法裁罰。
五、綜上所述，受處分人確有前揭闖紅燈之違規行為，且已於應
    到案日期前之九十四年八月十六日到案提出陳訴（本件舉發
    通知單原記載之應到案日期為同年九月九日前），從而原處
    分機關依道路交通管理處罰條例第五十三條（惟贅引「第一
    項」，應予更正）、第六十三條第一項（漏載第三款，應予
    補正）、處理細則第四十四條第一項暨基準表之規定，裁處
    受處分人罰鍰二千七百元，並記違規點數三點，核無違誤；
    本件受處分人之異議為無理由，自應裁定將其異議駁回。
據上論斷，應依道路交通案件處理辦法第十九條，裁定如主文。
中　　華　　民　　國　　94　　年　　12　　月　　29　　日
                  交通法庭法　官　林庚棟
以上正本證明與原本無異。
如不服本裁定應於送達後五日內向本院提出抗告狀。
　　　　　　          　　書記官　殷玉芬
中　　華　　民　　國　　95　　年　　1 　　月　　2 　　日
